【裁判字號】    96,親,24
【裁判日期】    970118
【裁判案由】    確認親子關係不存在
【裁判全文】
臺灣基隆地方法院民事判決                96年度親字第24號
原      告  乙○○
訴訟代理人  許世正律師
被      告  甲○○
法定代理人  丙○○
訴訟代理人  楊思勤律師
上列當事人間確認親子關係不存在事件，本院於民國97年1月4日
言詞辯論終結，判決如下：
    主      文
確認原告乙○○與被告甲○○間父子關係不存在。
訴訟費用新台幣參仟元由被告負擔。
    事實及理由
一、原告主張：原告與被告母親丙○○於民國88年2月14日結婚
    ，被告於88年7月19日出生，被告母親丙○○之受胎，並非
    在婚姻關係存續中，且原告與被告間無血緣關係，並不因原
    告與被告母親丙○○結婚而準正視為婚生子女，惟戶籍登記
    被告為原告之子，實已對原告之權利義務有所影響，為此依
    民事訴訟法第247條第1項規定，請求確認原告與被告間之父
    子關係不存在。
二、被告求為判決：原告之訴駁回。其答辯意旨略以：原告與被
    告母親蕭美玲於婚前已有發生性關係，嗣原告與被告母親丙
    ○○結婚而發生視為婚生子女之準正法律效果之時，原告並
    未加以否認等語。
三、原告主張與被告母親丙○○於88年2月14日結婚，被告於88
    年7月19日出生，原告與被告間無血緣關係之事實，業經原
    告提出戶籍謄本、柯滄銘婦產科血緣鑑定報告書為證，且本
    件再送法務部調查局鑑定結果亦認原告與被告間無直系血緣
    關係，有該局96年12月11日調科肆字第09600541560號鑑定
    書足參，經核相符，自堪信為真實。
四、按確認法律關係之訴，非原告有即受確認判決之法律上利益
    者，不得提起之；前項確認法律關係基礎事實存否之訴，以
    原告不能提起他訴訟者為限，民事訴訟法第247條第1項前段
    、第2項定有明文。查原告與被告母親丙○○於88年2月14日
    結婚，被告於88年7月19日出生，被告母親丙○○之受胎，
    並非在婚姻關係存續中，而原告與被告間無血緣關係，已如
    前述，本不因原告與被告母親丙○○結婚而準正視為婚生子
    女，惟戶籍登記被告為原告之子，實已對原告之權利義務有
    所影響，亦即原告在私法上之地位因此有受侵害之危險，原
    告自得提起確認其與被告間之親子關係不存在之訴，以除去
    私法上身分地位不安之狀態，應認原告提起本件訴訟有即受
    確認判決之法律上利益。是原告依上開規定提起本件確認親
    子關係不存在之訴，自屬有據。從而，原告依民事訴訟法第
    247條第1項規定請求確認原告與被告間之父女關係不存在，
    為有理由，應予准許。
五、結論：本件原告之訴為有理由，並依民事訴訟法第78條、第
    87條第1項，判決如主文。
中    華    民    國    97    年    1     月    18    日
                  家事法庭法  官  徐世禎
以上正本係照原本作成。
對於本件判決如有不服，應於收受送達後20日內向本院提出上訴
書狀，敘述上訴之理由，上訴於臺灣高等法院，並按他造當事人
之人數附具繕本。
中    華    民    國    97    年    1     月    18    日
                          書記官  周素秋


司法院資訊處製作；財團法人民間司法改革基金會備份。
